---
title: "EXPLORER 1.0"
output: 
  flexdashboard::flex_dashboard:
   
    logo: logo6.png
    favicon: favicon.png
    social: menu
    source_code: embed
    theme:
      version: 4
      bg: "#101010"
      fg: "#FDF7F7" 
      primary: "#ED79F9"
      navbar-bg: "#3ADAC6"
      base_font: 
        google: Prompt
      heading_font:
        google: Sen
      code_font:
        google: 
          # arguments to sass::font_google() 
          family: JetBrains Mono
          local: false
runtime: shiny
---



```{r setup, include=FALSE }
library(DataExplorer)
library(flexdashboard)
library(dplyr) 
library(ggplot2)
library(DT)
library(readr)         # read_csv
library(tidyverse)     # tidy analysis & ggplot
library(ggridges)      # geom_ridges
library(plotly)      # corrplot
library(bslib)
library(shiny)
library(shinyWidgets)
library(formattable)
library(Hmisc)
library(rbokeh)
library(funModeling)
library(pastecs)
library( rAmCharts)
```

# MISSION 


** CONTEXTE

- Notre mission est de mettre en évidence à travers une  régression linéaire multivariée l’impact que subirait 

La dépense de consommation finale des États-Unis (en dollars américains courants)
 suite à des variations 

 - des cotisations sociales américaines (LCU actuelle), 

 - du taux d'intérêt sur les prêts (en pourcentage) 

 - et de la croissance du PIB (en pourcentage annuel )



*** Source des données : WBDATA site de la banque mondiale

... [http://wbdata.readthedocs.org/ ](URL) ...

 - Code : GC.REV.SOCL.CN   Titre : Les cotisations sociales américaines (LCU actuelles)

 - Code : FR.INR.PRÊTER   Titre : Le taux d'intérêt des prêts américains (en pourcentage)

 - Code : NY.PIB.MKTP.KD.ZG  Titre : La croissance du PIB américain (en pourcentage annuel)

 - Code : NE.CON.TOTL.CD Titre : La dépense de consommation finale des États-Unis (en dollars américains courants)
 
 
 *** Procedure de collecte des doonnées
 
 Après collecte des données sur le site WBDATA nous avons procédé à un nettoyage sytematique :
 
 - Remplacement des valeurs aberantes et de données manquantes par la moyenne des valeurs de la meme colonne ce qui est recommandé pour les agregats

   macroeconomiques pour ne pas entaché l'integrité des données par une suppression hative.
   
 
 *** Les données recupérées dans l'application ici ont été donc nettoyées.


 ** OUTILS UTILISES
 
 Plusieurs applications devolues à la datascience ont été utilisées :
 
 - Python à travers la bibliothèque Anaconda ,pour exploiter les frames works et packages Jupyter Notebook ,pandas ,matplolib,numpy,...
 
 - Rstudio, shiny , flexdashboard 


** AUTEUR : YAO KOUAME DON RODRIGUE

- Datascientist

- Mathématicien chargé de cours au lycée francais la farandole.

- Contacts : 225 07 48 34 15 94 / 05 05 32 86 71


# GET DATA
```{r, echo = FALSE}
data1=read.csv("data1.csv")
fileInput('file1', 'Choose a file to upload',
            accept = c(
              'text/csv'
             )
            )
 
  

rv <- reactiveValues(data = NULL)

observe( {
  req(input$file1)

  inFile <- input$file1
  data2 <- read.csv(inFile$datapath, stringsAsFactors=FALSE)
  save(data2, file = "dataread.RData")

  rv$data <- data2
})

DT::renderDataTable({
  req(rv$data)
  rv$data
})

```



#  EXPLORATION DU DATASET 


Row  {.tabset}
----------------------------------------------------------------------

###  Exploration de la structure des données


```{r}
renderPrint(profile_missing(rv$data))
```

### Structure detaillée par variable
```{r}
# Vue de la structure du dataset
renderPrint(introduce(rv$data))

```

### profil des données de haut
```{r}
# Vue des données de haut
renderPrint(head(rv$data))

```

### profil des données du bas
```{r}

# 
renderPrint(tail(rv$data))

```

### Resumé 

```{r}
renderPrint(summary(rv$data))
```


# EXPLORATION DES VARIABLES QUANTITATIVES{data-navmenu="EXPLORATION DETAILLEE"}

## controls {.sidebar }
```{r}


```



Column {data-width=350}
-----------------------------------------------------------------------

### Chart A

```{r}
renderPlotly({

plot_ly(data = data1,type = "scatter")})
  
```

### Chart B
```{r}

```



Column {data-width=350}
-----------------------------------------------------------------------

### Chart c

```{r}

```

### Chart D

```{r}

```


# EXPLORATION DES VARIABLES QUALITATIVES{data-navmenu="EXPLORATION DETAILLEE"}

 


```{r}




```






```{r hist-var}

```






# MODELISATION


```{r data}
df <- read.csv("data1.csv", col.names = c("lending_rate","social_contri", "final consumption",  "GDP"))

variables <- c("lending_rate","social_contri", "final consumption",  "GDP")
```


```{r input}

selectInput("variable_choice", label = h5("Choisissez une ou plusieurs variables"), 
            choices = variables, variables[1], multiple = TRUE)
```

